臺灣宜蘭地方法院民事簡易判決
110年度宜簡字第203號
原      告  吳幸蓉  
訴訟代理人  林俊長  
被      告  章家綾  


上列當事人間請求侵權行為損害賠償事件，本院於民國110年10
月18日言詞辯論終結，判決如下：
    主  文
被告應給付原告新臺幣壹拾壹萬陸仟捌佰陸拾貳元，及自民國一
百一十年五月二十八日起至清償日止，按週年利率百分之五計算
之利息。
訴訟費用新臺幣壹仟貳佰貳拾元由被告負擔。
本判決第一項得假執行。
    事實及理由
壹、程序方面
    本件被告章家綾經合法通知，未於言詞辯論期日到場，核無
    民事訴訟法第386條所列各款情事，爰依原告吳幸蓉之聲請
    ，由其一造辯論而為判決。
貳、實體方面：
一、原告主張：被告係宜蘭縣○○市○○路0段00號幸福滿滿寵物店
    負責人，原告則為其客戶，原告約自民國102年起，每星期
    均將所飼養之2隻貴賓狗委由幸福滿滿寵物店洗澡，於108年
    8月30日18時20分許，被告將洗好澡的2隻貴賓狗送返原告位
    於宜蘭縣○○市○○路000○0號所經營之碳烤店（下稱系爭碳烤
    店），將之交還原告，並收取新臺幣（下同）400元之費用
    。被告於系爭碳烤店內小菜櫃旁等待原告返家拿取400元費
    用之際，因見前方置放有原告之大包包1只，竟意圖為自己
    不法之所有，向前翻動並取出大包包側袋，竊取原告所有之
    28,000元現金、黃金小耳環3只（每只各2.5錢重，共計7.5
    錢，價值約42,450元）及黃金手鍊1條（重約8.2錢，價值約
    46,412元）。被告上開竊盜行為，致原告因而受有116,862
    元（計算式：28,000元＋42,450元＋46,412元＝116,862元）之
    財產上損害，爰依侵權行為損害賠償之法律關係提起本件訴
    訟等語。並聲明：被告應給付原告116,862元，及自起訴狀
    繕本送達被告翌日起至清償日止，按週年利率百分之5計算
    之利息。
二、被告經合法通知，未於言詞辯論期日到場，亦未提出書狀作
    何聲明陳述。
三、得心證之理由：
  ㈠原告主張上開之事實，業經臺灣高等法院109年度上易字第74
    4號刑事判決綜合全案事證認定明確，以被告犯竊盜罪判處
    有期徒刑3個月，並將未扣案之犯罪所得28,000元、黃金手
    鍊1條及黃金耳環3只均沒收，嗣經最高法院以110年度台上
    字第2102號判決駁回被告之上訴等情，有原告所提出之前揭
    刑事判決存卷可考，本院認上揭刑事裁判引據事證綦詳，堪
    認被告竊盜之犯行明確，自應與各該刑事裁判為相同之事實
    認定，被告既已收悉各該刑事裁判，本判決自毋庸再重複記
    載與上述刑事裁判相同之理由。被告經合法通知，未於言詞
    辯論期日到場爭執，復未提出書狀答辯供本院斟酌，堪信原
    告主張之事實為真正。
  ㈡按因故意或過失，不法侵害他人之權利者，負損害賠償責任
    任；負損害賠責任者，除法律另有規定或契約另有訂定外，
    應回復他方損害發生前之原狀，而不能回復原狀或回復顯有
    重大困難者，應以金錢賠償其損害，民法第184條第1項前段
    、第213條第1項、第215條分別定有明文。次按關於物之喪
    失或損害，請求金錢賠償，其有市價者，應以請求時或起訴
    時之市價為準。蓋損害賠償之目的在於填補所生之損害，其
    應回復者，並非「原來狀態」，而係「應有狀態」，應將損
    害事故發生後之變動狀況考慮在內。故其價格應以加害人應
    為給付之時為準，被害人請求賠償時，加害人即有給付之義
    務，算定被害物價格時，應以起訴時之市價為準，被害人於
    起訴前已曾為請求者，以請求時之市價為準（最高法院95年
    台上字第1798號判決參照）。
　㈢經查，被告上開所為之竊盜行為，實屬故意不法侵害原告之
    財產權，揆諸前揭法條，自應就原告所受之損害，負侵權行
    為損害賠償責任。又原告遭被告竊取28,000元現金、黃金小
    耳環3只（每只各2.5錢重，共計7.5錢）及黃金手鍊1條（重
    約8.2錢），業經認定如前，而原告於110年5月5日提起本件
    訴訟，有民事起訴狀上本院收狀戳章在卷可憑，並以當時臺
    灣銀行黃金存摺掛牌買進金價每公克1,585元計算，又1錢約
    3.72公克，是本件遭被告竊取之黃金小耳環3只（每只各2.5
    錢重，共計7.5錢）及黃金手鍊1條（重約8.2錢）起訴時之
    市價應為92,571元（計算式詳如附表，小數點以下四捨五入
    ），另原告遭被告竊取現金28,000元，原告損失總計為120,
    571元（計算式：92,571元＋28,000元＝120,571元），則原告
    請求未逾上開範圍，是其請求損害賠償為116,862元，自屬
    有據，應予准許。
四、按給付無確定期限者，債務人於債權人得請求給付時，經其
    催告而未為給付，自受催告時起，負遲延責任。其經債權人
    起訴而送達訴狀，或依督促程序送達支付命令，或為其他相
    類之行為者，與催告有同一之效力；前項催告定有期限者，
    債務人自期限屆滿時起負遲延責任；遲延之債務，以支付金
    錢為標的者，債權人得請求依法定利率計算之遲延利息；應
    付利息之債務，其利率未經約定，亦無法律可據者，週年利
    率為百分之五，民法第229條第2項、第3項、第233條第1項
    前段、第203條分別定有明文。查本件原告依侵權行為損害
    賠償之法律關係請求被告負損害賠償責任，為無確定期限之
    債務，揆諸上開法條規定，原告自得請求被告給付自起訴狀
    繕本送達被告翌日即110年5月28日起至清償日止，按週年利
    率百分之5計算之利息。
五、綜上所述，原告依侵權行為損害賠償之法律關係，請求被告
    給付如主文第1項所示，為有理由，應予准許。　　
六、本件係就民事訴訟法第427條第1項訴訟適用簡易程序所為被
    告敗訴判決，依同法第389條第1項第3款規定，應依職權宣
    告假執行。
七、訴訟費用負擔之依據：民事訴訟法第78條。
中　　華　　民　　國　　110 　年　　10　　月　　29　　日
                  宜蘭簡易庭  法  官  張淑華
以上正本係照原本作成。
如不服本判決，應於送達後20日內，向本院提出上訴狀並表明上
訴理由，如於本判決宣示後送達前提起上訴者，應於判決送達後
20日內補提上訴理由書（須附繕本）。如委任律師提起上訴者，
應一併繳納上訴審裁判費。
中　　華　　民　　國　　110 　年　　10　　月　　29　　日
                              書記官  謝佩欣
計算式：耳環3只及手鍊之市價
110年5月5日之黃金存摺買進價格為1公克1,585元（1錢為3.72公
克）。 
一、耳環3只（共7.5錢）：1,585元×7.5錢×3.72公克＝44,222元
　　。　　　　　　　　　
二、手鍊（8.2錢）：1,585元×8.2錢×3.72公克＝48,349元。
三、以上合計：44,222元＋48,349元＝92,571元。